【裁判字號】    98,上易,5
【裁判日期】    980303
【裁判案由】    竊盜
【裁判全文】
臺灣高等法院花蓮分院刑事判決           98年度上易字第5號
上  訴  人  臺灣花蓮地方法院檢察署檢察官
被      告  丁○○
被      告  丙○○
上列上訴人因被告等竊盜案件，不服臺灣花蓮地方法院中華民國
97年11月17日97年度易字第411號第一審判決（起訴案號：臺灣
花蓮地方法院檢察署97年度偵字第1420號），提起上訴，本院判
決如下：
    主  文
原判決撤銷。
丁○○共同逾越其他安全設備竊盜，累犯，處有期徒刑一年。
丙○○共同逾越其他安全設備竊盜，累犯，處有期徒刑七月。
    事  實
一、丁○○前因違反毒品危害防制條例案件，經臺灣花蓮地方法
    院97年度訴字第149號判決判處有期徒刑7月確定，於民國95
    年7月2日縮刑期滿執行完畢。丙○○前因違反毒品危害防制
    條例案件，經臺灣花蓮地方法院93年度訴字第192號判決判
    處有期徒刑7月確定，於94年8月23日縮刑期滿執行完畢。詎
    均不知警惕，為籌措購買毒品經費，竟共同基於意圖為自己
    不法所有之犯意聯絡，於96年12月24日上午10時許，由丁○
    ○駕駛貨車搭載丙○○至花蓮縣吉安鄉○○○街42之1號，
    先由丁○○攀爬至建物三樓屋頂後，逾越該屋頂上一扇未鎖
    之天窗安全設備進入屋內（侵入住宅部分未據告訴），再下
    至一樓開啟門鎖使丙○○得以入內，而後共同竊取洗衣機、
    DVD放影機各1台。得手後兩人將上開贓物向他人換取毒品朋
    分施用，嗣為警在現場採獲丙○○指紋而查獲上情。
二、案經花蓮縣警察局花蓮分局報告臺灣花蓮地方法院檢察署檢
    察官偵查起訴。
    理  由
一、證據能力之認定：
    本案判決所引用共同被告及證人之供述證據及書面證據，當
    事人於本院準備及審理程序時並不爭執證據能力，迄言詞辯
    論終結前亦未聲明異議，本院審酌其等陳述作成時之情況，
    並無違法取證及證明力明顯過低之瑕疵，依刑事訴訟法第
    159條之5規定，均應認為有證據能力。
二、訊據被告丙○○對於上開犯罪事實坦承不諱。被告丁○○則
    矢口否認有竊盜犯行，辯稱：伊有與丙○○前往上開地點搬
    取洗衣機及DVD放影機，但不知道該屋並非丙○○所承租，
    伊不是去偷東西云云。經查：
（一）上開事實，業據被告丙○○警詢、偵查、原審及本院審理
      時自白不諱，參以證人甲○○警詢中之證述、警方於現場
      所採指紋之鑑驗書，足認其自白與事實相符。
（二）本案係被告丙○○及丁○○共謀行竊乙情，業據被告丙○
      ○於本院審理時具結證稱：是伊與丁○○一起去偷的，是
      伊提議的，因為那幾天伊住在丁○○家，所以找丁○○一
      起去偷等語明確。又被告丙○○與被告丁○○為朋友關係
      ，並無故舊嫌隙，且為本件竊盜犯行前住在被告丁○○家
      之事實，亦為丁○○所不爭執，顯見兩人關係良好，無蓄
      意構陷被告丁○○之可能。丙○○雖於原審審理時為對丁
      ○○有利之供述，然與其於警詢及偵查中所述不符，且丙
      ○○已於本院準備程序中坦承其於原審所為之證詞，係為
      了迴護丁○○，是尚難以之作為對丁○○有利之認定。
（三）綜上所述各情，被告丁○○所辯顯為卸責之詞，諉無足採
      ，被告等事證明確，犯行堪以認定，自均應依法論科。
三、論罪科刑：
（一）按刑法第321條第1項第2款所謂毀越門扇牆垣，係指毀損
      或超越及踰越門扇牆垣而言，與啟門入室者有別；又所謂
      其他安全設備，係指門扇牆垣以外之防閑設備而言，而天
      窗具有防閑作用，非其家由此進出之門，自屬該條款所定
      之其他安全設備。是被告丁○○自屋頂之天窗侵入被害人
      住宅，係屬逾越安全設備。核被告二人所為，均係犯刑法
      第321條第1項第2款之加重竊盜罪。其二人就上開犯行有
      犯意聯絡與行為分擔，均為共同正犯。
（二）被告丁○○、丙○○各有如事實欄所載之論罪科刑及執行
      之情形，有臺灣高等法院被告前案紀錄表在卷可考，其等
      於前案執行完畢5年內，再故意犯本件有期徒刑以上之罪
      ，均為累犯，應依法加重其刑。
（三）原判決對被告丙○○予以論罪科刑，固非無見。然未詳為
      勾稽事證，認本案係由被告丙○○一人所為，而為被告丁
      ○○無罪之諭知；且疏未就本件逾越安全設備之竊盜犯行
      以加重竊盜罪論處，顯有未合。檢察官上訴指摘原判決不
      當，為有理由，自應由本院撤銷改判。
（四）爰審酌被告二人均素行不良，不思循正當途徑獲取財物，
      為購買第1級毒品海洛因而行竊之犯罪動機、手段、造成
      被害人財物之損害；丙○○自始坦承犯行，態度良好；丁
      ○○飾詞狡卸，於證人指述明確情況下仍否認犯行，顯無
      悔意等一切情狀，分別量處如主文所示之刑。
據上論斷，應依刑事訴訟法第369條第1項前段、第364條、第299
條第1項前段，刑法第28條、第321條第1項第2款、第47條第1項
，判決如主文。
本案經檢察官乙○○到庭執行職務。
中    華    民    國    98    年    3    月    3    日
                  刑事庭審判長法  官    謝 志 揚
                              法  官    林 鳳 珠
                              法  官    林 慶 煙
以上正本證明與原本無異。
本件不得上訴。
                              書記官    林 明 智
中    華    民    國    98    年    3    月    3    日
附錄本案論罪科刑法條：
中華民國刑法第321條
（加重竊盜罪）
犯竊盜罪而有左列情形之一者，處 6 月以上、 5 年以下有期徒
刑：
一、於夜間侵入住宅或有人居住之建築物、船艦或隱匿其內而犯
    之者。
二、毀越門扇、牆垣或其他安全設備而犯之者。
三、攜帶兇器而犯之者。
四、結夥三人以上而犯之者。
五、乘火災、水災或其他災害之際而犯之者。
六、在車站或埠頭而犯之者。
前項之未遂犯罰之。


司法院資訊處製作；財團法人民間司法改革基金會備份。
